臺灣桃園地方法院刑事判決　　　　　　　 94年度訴字第155號
公　訴　人　臺灣桃園地方法院檢察署檢察官
被　　　告　甲○○　男　21歲.
　　　　　　　　　　　(
選任辯護人　康勝男律師
上列被告因毒品危害防制條例案件，經檢察官提起公訴（93年度
偵字第14910 號），本院判決如下：
    主  文
甲○○販賣第三級毒品，處有期徒刑五年二月。扣案之愷他命三
十五瓶（驗餘毛重六十五．一０一公克，三十五個塑膠瓶應除外
）均沒收銷燬之；扣案之三十五個塑膠瓶、透明塑膠夾鏈袋1 個
及販賣所得新臺幣一千元，均沒收之。
    事  實
一、甲○○明知愷他命（Ketamine，即俗稱之Ｋ他命，以下以「
    Ｋ他命」稱之）為毒品危害防制條例第二條第二項第三款所
    列之第三級毒品，不得製造、運輸、販賣。竟意圖販賣營利
    ，於民國93年9 月20日某時，在臺灣地區某不詳地點，以每
    瓶新台幣（下同）700 元之代價，向真實姓名、年籍均不詳
    、綽號「阿賢」之成年男子購買以塑膠瓶裝之Ｋ他命粉末40
    瓶後，即前往桃園縣桃園市○○路四十八巷九之二號三樓「
    四十八街舞廳」內，在該舞廳內之廁所旁伺機販售。嗣於翌
    （21）日（起訴書誤載為11日）凌晨1 時50分許，適有丙○○與其友人前往該舞廳，因為替朋友慶生而欲購買Ｋ他命助
    興而走到該廁所旁，甲○○即問丙○○是否要買東西，丙○○因先前曾在該舞廳內的廁所旁聽過有人在兜售Ｋ他命，乃
    問甲○○有無Ｋ（為Ｋ他命之代稱），甲○○告知丙○○有
    ，並稱一瓶1,000 元後，丙○○乃自其所穿之褲子口袋內取
    出1,000 元紙鈔1 張交予甲○○，甲○○收受1,000 元紙鈔
    後，隨即將手伸入其腹部之褲頭內，取出1 個裝有35瓶塑膠
    瓶之透明塑膠夾鏈袋（另5 瓶已經甲○○以不詳方法處理而
    不知去向，理由詳如後述），並自其中取出1 瓶塑膠瓶欲交
    給丙○○時（甲○○同時將該塑膠袋往褲頭裡面塞），即為
    為查緝毒品案件而埋伏在該處之警員乙○○發現，乙○○即
    以手拉住甲○○之褲頭，並將甲○○及丙○○推向牆壁，在
    表明身分後，即將甲○○及丙○○帶出舞廳外，並由乙○○
    與其同事將甲○○及丙○○帶回桃園縣警察局桃園分局刑事
    組（以下簡稱桃園分局），經清點從甲○○身上褲頭處所查
    獲之透明塑膠袋之塑膠瓶與甲○○握於手中的1 瓶Ｋ他命，
    共有35瓶以塑膠瓶裝的Ｋ他命（其中1 瓶經鑑定另含第二級
    毒品Phencyclidin成分），並扣得丙○○所交付予甲○○之
    1,000 元紙鈔一張，而查悉上情。
二、案經桃園縣政府警察局桃園分局報請臺灣桃園地方法院檢察
    署檢察官偵查起訴。
　　理　由
一、訊之被告甲○○對於上揭事實，矢口否認有何販賣第三級毒
    品Ｋ他命之犯行，辯稱：伊沒有跟丙○○說1 瓶1,000 元，
    是丙○○叫伊將東西拿出來給他看，因為伊跟「阿賢」買後
    ，伊口袋放不下，伊放在褲子前面的褲頭裡面，丙○○問伊
    說去哪裡買的，叫伊拿出來給他看，伊就拿出來，那時候警
    察就過來，伊沒有拿丙○○的1000元，那些東西都是伊自己
    要施用的，伊沒有販賣云云。被告之辯護人為被告辯護略稱
    ：
    (一)按「除法律另有規定外，實施刑事訴訟程序之公務員因違
    背法定程序取得之證據，其有無證據能力之認定，應審酌人
    權保障及公共利益之均衡維護。」為刑事訴訟法第158 之4
    條所明文規定，本件被告經警逮捕後即選任律師李宗益及陳
    建榮為辯護人，詎檢察官於93年10月19日訊問被告時，未依
    法通知選任辯護人到場前即對被告訊問，且該程序之違反並
    無緊急或不得已之情形，顯已違反憲法基本人權之保障，且
    復逾越必要之手段，如不予以排除其證據能力，對於公共利
    益既無助益，又難以維護司法公信力，應可認其不具證據能
    力。(二)被告雖於警訊及檢察官初訊時自白，但其已於93 年
    10月27日檢察官偵查中及法院94年1 月19日訊問時予以否認
    ，且被告於警訊時供稱：係於今日即93年9 月20日購得，然
    於檢察官偵查中卻稱：係於93年9 月19日購得，抑且，93
    年9 月19日適逢星期假日，該四十八街PUB 公休並無營業，
    被告根本不可能在該PUB 購買毒品，被告前後不一，揆之刑
    事訴訟法第156 條第2 項規定，不得作為被告有罪判決之唯
    一基礎。(三)倘認被告有收取證人丙○○所交付之一千元，然
    被告係於尚未將Ｋ他命交付予丙○○之前，即被警當場查獲
    ，此已據證人丙○○於94年5 月25日庭訊時證述在卷，亦應
    認為被告係販賣未遂等語。經查：
    (一)被告於93年9 月21日凌晨1 時50分許，在桃園縣桃園市○○路四十八巷九之二號三樓「四十八街舞廳」內廁所旁，
      主動向證人丙○○問是不是要買東西，經證人丙○○問其
      有無Ｋ，被告答說有，並告知1 瓶1,000 元，證人丙○○
      即自其所穿之褲子口袋內取出1000元紙鈔1 張交予被告，
      被告收受1,000 元紙鈔1 張後，隨即將手深入其腹部之褲
      頭內，取出1 個裝有數瓶塑膠瓶之透明塑膠夾鏈袋，並取
      出其中1 瓶塑膠瓶握於手中欲交給證人丙○○時，即為警
      員將之與證人丙○○推向牆壁，後由警員將被告及證人丙○○帶回桃園分局，經警方清點從被告身上褲頭處所查獲
      之透明塑膠袋內之塑膠瓶與被告手中所握之Ｋ他命一瓶，
      共有35瓶以塑膠瓶裝的Ｋ他命等情，已據證人丙○○於本
      院94年5 月25日審理時結證在卷（其略稱：「在四十八街
      PUB 廁所附近，我是進去的客人，他問我需不需要東西‧
      ‧‧我的理解東西應該是Ｋ他命或搖頭丸，我問他有沒有
      Ｋ，就是Ｋ他命，他說有，之後我拿1,000 元給他，他收
      下錢，他就從褲子的褲頭那邊拿出Ｋ他命出來，Ｋ他命用
      小瓶子包裝，有多少瓶我不知道，但是是1 包，是透明的
      塑膠袋，裡面都是用小瓶子包裝，小瓶子是透明的‧‧‧
      他將1 小瓶拿在手上準備交給我的時候，警察就站在我跟
      被告的背後，就將我及他推到牆壁上‧‧‧被告是先將塑
      膠袋拿出來再放進去，放進去的時候，警察就來了，警察
      就在他身上搜到那一包」等語），核與證人乙○○警員於
      本院94年3 月31日審理時所證述之情節大致相符（其略稱
      ：當時我是要去找販賣毒品的人，在我斜對面約三到五公
      尺，有二個人在交談，交談內容我不知道，因為音樂很大
      ，我看到一個人拿錢交給另外一個人，但實際拿多少錢我
      沒有看到，一個人錢收去後，迅速收起來，他那個動作不
      是很大，兩個人的距離很近，收錢的那個人從褲襠【應指
      褲頭】那邊拿出東西握在手裡‧‧‧我知道一個人毒品放
      在褲頭裡，我直接抓他褲頭，將他推到靠牆那裡，另外一
      手勒住購買毒品那個人的脖子，直接將兩個人拉到門口，
      我表明身分說我是刑事組‧‧‧褲襠裡面有毒品那個人就
      是甲○○，就是當場抓到的，在甲○○口袋那邊有查獲現
      金，但現金不是在現場查到的，因為當時情境不是我能夠
      掌控的，所以我就將他們兩個人押到一樓去，後來我同事
      就過來，我們兩個人就將他們兩個人押回辦公室，在辦公
      室裡面就叫他們兩個人將東西拿出來，甲○○就將現金拿
      出來，至於現金金額多少我忘記了等語）。依上開證人之
      證言，均足證明被告確有販賣Ｋ他命予丙○○之事實，被
      告空言否認，無非畏罪圖免，洵不可採。
    (二)又扣案之35瓶塑膠瓶裝之粉末（其中34瓶係自被告腹部褲
      頭處取出之透明塑膠袋內查獲，另1 瓶在被告手中查獲）
      經檢察官送請行政院衛生署管制藥品管理局檢驗，檢驗結
      果：檢體編號2730白色粉末，送驗數量實稱毛重1.702公
      克（含塑膠瓶），檢出Ketamine、Phenobarbital 、Ethe
      nzamide 、Acetaminop hen、Chlorzoxazone 及Caffeine
      成分。檢體編號2731白色粉末，送驗數量實稱毛重63.75
      公克（含三十四個塑膠瓶），檢出Phencyclidine 、Keta
      mine、Acetaminophen 、Ethenzamide 、Chlorzoxazone
      及Caffeine成分，驗餘檢體粉末含三十五個塑膠瓶毛重65
      .101公克，有行政院衛生署管制藥品管理局管檢字第0930
      010411號檢驗成績書及93年12月1 日管檢字第0930010411
      號函各一份在卷可稽，是被告為警查獲時所持有欲販賣予
      證人丙○○之物品為Ｋ他命一節，已可認定。
    (三)被告於本院審理中雖否認收取證人丙○○所交付之1,000
      元，及在拿其中1 小瓶的Ｋ他命欲交付予證人丙○○時為
      警查獲，然查其於檢察官93年9 月21日訊問時即自承：「
      （問：警察查獲時你在做何事？）當時我在販賣Ｋ他命給
      在庭的證人。（問：代價？）一千元可以買一罐（問：你
      是在現場兜售？）是。（問：當時是在廁所旁？）是。查
      獲時你手上拿何物？）手上有34罐，另外還有一罐還沒有
      交給證人就被查獲。（你賣了幾罐？）只有證人這一罐，
      其他五罐是自己用」等語（見偵查卷第35頁）。同日檢察
      官向本院聲請裁定羈押被告，被告於本院訊問時亦自承：
      「（法官問：警詢、偵訊所言是否實在？）實在，我確實
      有販賣給別人，我一罐Ｋ他命買進的價格是七百元，是跟
      阿賢買的，我是在舞廳裡面認識阿賢，共買過這一次而已
      ，買了四十罐，賣出一罐，就是被抓的這一次，賣給別人
      一千元。（法官問：本身有無施用Ｋ他命？）我大概一、
      二個禮拜前有施用過，但這次買進四十罐並沒有施用過‧
      ‧‧這次會賣給別人，是因為那個人看到我拿Ｋ他命出來
      ，以為我是在賣Ｋ他命，所以就跟我買，我拿出Ｋ他命，
      還沒有交給他，就當場被警查獲。」等語（見本院93年度
      聲羈字第560 號卷第5 頁）。被告所自述販賣毒品Ｋ他命
      予與丙○○之情節，核與證人丙○○所證述之經過相符，
      當屬可信。而被告於本院94年1 月19日訊問時雖辯稱：因
      為警察告訴伊，只要伊承認，伊就可以交保，所以伊才承
      認云云，於本院審理時又辯稱：丙○○叫伊將東西拿出來
      給他看，因為伊跟「阿賢」買後，伊口袋放不下，伊放在
      褲子前面的褲頭裡面，丙○○問伊說去哪裡買的，叫伊拿
      出來給他看，伊就拿出來，那時候警察就過來，伊沒有拿
      丙○○的1,000 元云云。然被告於警詢時既稱不認識丙○○，證人丙○○於本院94年5 月25日審理時亦證稱不認識
      被告，其二人既互不認識，而被告又明知自己所持有的Ｋ
      他命為毒品，並不得非法持有，也是警方強力掃蕩、取締
      目標，衡以常情，被告倘非為販賣予他人，必會小心謹慎
      藏匿於隱秘、不易讓人發現之處，根本不可能僅因一位不
      認識之人要求其拿出來給他看，即隨意在公眾得出入之舞
      廳內取出Ｋ他命予他人看，而曝露自己之犯行，足見被告
      所辯顯悖於常情，係卸責之詞，不足採信。
    (四)又證人乙○○於本院94年3 月31日審理時，雖證稱伊是在
      被告將1 瓶Ｋ他命交到丙○○手上時，才上前將被告及丙○○推向牆壁及帶出舞廳，然被告自檢察官偵訊至本院審
      理時，均堅稱該瓶Ｋ他命尚未交付給證人丙○○，證人丙○○於檢察官93年9 月21日訊問時亦結證稱：被告就伸手
      從下腹部褲子內拿出約手拳頭大的一包東西，正準備要交
      給我一罐及手上還有拿三十幾罐的一包東西時，這時警方
      進來就把他抓起來」等語，於本院94年5 月25日審理時，
      亦證稱：被告將1 小瓶拿在手上準備交給我的時候，警察
      就站在我跟被告的背後，就將我及他推到牆壁上等語，足
      見被告應係在尚未將Ｋ他命1 瓶交付予證人丙○○即為警
      查獲，證人乙○○所為此部分之證述應係記憶有誤。
    (五)依證人丙○○、乙○○所為上揭之證述、行政院衛生署管
      制藥品管理局檢驗報告及扣案之Ｋ他命等補強證據，皆足
      資擔保被告於檢察官93年9 月21日偵訊及本院同日訊問時
      所為之上開任意性自白具有相當程度之真實性，而得使本
      院確信被告前述自白之犯罪事實確屬真實，從而依刑事訴
      訟法第156 條第1 項「被告之自白，非出於強暴、脅迫、
      利誘、詐欺、疲勞訊問、違法羈押或其他不正之方法，且
      與事實相符者，得為證據。」及同條第2 項「被告或共犯
      之自白，不得作為有罪判決之唯一證據，仍應調查其他必
      要之證據，以察其是否與事實相符。」規定，本院自得依
      被告前述自白及各該補強證據認定被告確有為前述犯行。
    (六)再依上揭被告於檢察官偵訊時及本院審理中之自白，被告
      既係以1 瓶700 元之代價向「阿賢」購買被查獲之Ｋ他命
      後，而以一瓶1,000 元之價格出售，是其有營利之意圖甚
      明。次按毒品危害防制條例第四條所謂販賣行為，不以販
      入後復行賣出為必要，祇要以營利意思為目的，而有販入
      或賣出二者其一之行為，即足構成，此有最高法院90 年
      度台上字第1898號、第1204號、第2046號判決意旨可供參
      照。本案被告一次購買40瓶Ｋ他命後，即在「四十八街舞
      廳」內兜售，且係以一瓶300 元之價差（1 瓶以700 元購
      入，再以1 瓶1,000 元賣出）出售，顯見其自始即有營利
      之意圖，雖其尚未將手中之Ｋ他命1 瓶交予證人丙○○即
      為警查獲，然其既基於販賣之意圖購入Ｋ他命，其在販入
      之時，即屬販賣既遂，其嗣後與證人丙○○談妥1 瓶Ｋ他
      命1,000 元後，並收取證人丙○○所交付之現金1,000 元
      ，係屬其第一次販賣行為之接續，縱被告於尚未將Ｋ他命
      交付予丙○○即被警當場查獲，然仍不影響其犯罪之既遂
      。被告之辯護人所稱被告尚未將毒品交予購買者之前，應
      認為被告販賣行為尚屬未遂等語，即有誤會。
    (七)辯護人所指：檢察官於93年10月19日訊問被告時，未依法
      通知選任辯護人到場前即對被告訊問，且該程序之違反並
      無緊急或不得已之情形，顯已違反憲法基本人權之保障，
      且復逾越必要之手段，如不予以排除其證據能力，對於公
      共利益既無助益，又難以維護司法公信力，應可認其不具
      證據能力等語。本院查：
      刑事訴訟法第245 條規定：「被告或犯罪嫌疑人之辯護
        人，得於檢察官、檢察事務官、司法警察官或司法警察
        訊問該被告或犯罪嫌疑人時在場，並得陳述意見。但有
        事實足認其在場有妨害國家機密或有湮滅、偽造、變造
        證據或勾串共犯或證人或妨害他人名譽之虞，或其行為
        不當足以影響偵查秩序者，得限制或禁止之。偵查中訊
        問被告或犯罪嫌疑人時，應將訊問之日、時及處所通知
        辯護人。但情形急迫者，不在此限。」
      本件被告之父已於93年9 月27日選任陳建榮律師、李宗
        益律師為被告之辯護人，其委任狀亦已於同日送交臺灣
        桃園地方法院檢察署，有該委任狀在偵查卷可稽（見偵
        查卷第43頁）。檢察官確有於93年10月19日開庭訊問被
        告，惟該日被告之選任辯護人並未到場，而依卷內之文
        書所載，亦未有任何通知辯護人於93年10月19日到場之
        證明，檢察官於未通知被告之選任辯護人到場即對被告
        為訊問，且筆錄日亦未載明當時有何急迫之情形，其程
        序自與上開法條所定不合。另被告於該日偵訊中，亦曾
        向檢察官表明其有請律師，並詢問律師為何未到，被告
        此語足以表示其選任律師到場保護之權利，檢察官當日
        未通知辯護人到場，其進而對被告訊問，所取得被告之
        自白，非無瑕疵可指。
      又刑事訴訟法第95條規定：「訊問被告應先告知左列事
        項：一、犯罪嫌疑及所犯所有罪名。罪名經告知後，認
        為應變更者，應再告知。二、得保持緘默，無須違背自
        己之意思而為陳述。三、得選任辯護人。四、得請求調
        查有利之證據。」，本條之規定於偵查中亦應適用。依
        上開偵查卷93年10月19日之筆錄所載，檢察官對被告為
        訊問前，並未為刑事訴訟法第95條所列4 款應告知事項
        告知被告，致使被告未能了解其接受訊問時所得享有之
        上述權利，即屬剝奪被告之訴訟防禦權，其因而取得之
        被告自白，亦屬違反法律所定正當法律程序之要求。
      依上所述，被告於93年10月19日偵查中所為之自白，係
        實施刑事訴訟程序之公務員，因違背法定程序取得之證
        據，本身即有瑕疵。被告所犯者為販賣第三級毒品之罪
        ，其於公共利益之危害雖不可謂小，然因被告其他自白
        及本案所存之其他證據，已足以證明被告犯罪，故本院
        權衡人權保障及公共利益之結果，認如不採被告於93年
        10月19日偵查中之自白為證據，於公共利益亦不致有不
        當之影響，故認上開被告偵查中之自白為無證據能力。
    (八)綜上所述，本案已事證明確，被告販賣第三級毒品之犯行
      已可認定，應予依法論科。
二、按愷他命Ｋ他命，係毒品危害防制條例第2 條第2 項第3 款
    規定之第三級毒品。核被告之所為，係犯毒品危害防制條例
    第4 條第3 項之販賣第三級毒品罪。爰審酌被告雖無前科，
    然於行為時年僅二十歲，體格強健，竟不思以己力換取所需
    而為販賣毒品，及其所欲販賣之毒品Ｋ他命數量雖不少，但
    尚未流入市面，對社會侵害性尚非重大，及被告犯罪後否認
    犯行，犯後態度欠佳等一切情狀，量處如主文所示之刑。扣
    案之愷他命35瓶（驗餘毛重65.101公克，35個塑膠瓶應除外
    ）經檢驗結果確含第二、三級毒品苯環利定（Phencyclidin
    e）、 愷他命（Ketamine）成分，已詳如上述，應依毒品危
    害防制條例第18條第1 項前段規定，宣告沒收銷燬之；扣案
    之35個塑膠瓶及透明塑膠夾鏈袋1 個，為被告所有，業據被
    告供述在卷，且均係供包裹毒品，防其裸露、潮濕，便於販
    賣所用之物，應依毒品危害防制條例第19條第1 項之規定，
    予以宣告沒收；扣案之現金1000元係被告販賣Ｋ他命所得之
    財物，應依毒品危害防制條例第19條第1 項之規定，予以宣
    告沒收。
三、至公訴人於起訴書之犯罪事實欄稱：「甲○○明知Phencycl
    idine 、Ketamine分別為毒品危害防制條例第二條第二項第
    二、三款所列之第二、三級毒品，依法不得製造、運輸、販
    賣，竟於民國九十三年九月十九日，以每罐新台幣（下同）
    七百元之代價，向綽號「阿賢」之男子購買內含第二、三級
    毒品之粉末狀毒品四十罐後，隨即基於概括犯意，在桃園縣
    桃園市○○路四十八巷九之二號三樓「四十八街舞廳」內，
    以每罐一千元之價格向舞客兜售。嗣於同月十一日（應為二
    十一日始正確）一時五十分許與丙○○交易時，當場為警查
    獲並扣得粉末狀毒品三十四罐」等語，認被告尚涉犯毒品危
    害防制條例第4 條第2 項之販賣第二級毒品罪嫌，及認被告
    除販售第三級毒品Ｋ他命予證人丙○○外，尚販賣第三級毒
    品Ｋ他命予其他不詳之人。惟：
    (一)按被告未經審判證明有罪確定前，推定其為無罪；犯罪事
      實應依證據認定之，無證據不得推定其犯罪事實，刑事訴
      訟法第154 條定有明文。又事實之認定，應憑證據，如未
      能發現相當證據，或證據不足以證明，自不能以推測或擬
      制之方法，為裁判基礎；再所謂證據，係指足以證明被告
      確有犯罪行為之積極證據而言，該項證據須適於為被告犯
      罪，須依積極證據，苟積極證據不足為不利於被告事實之
      認定時，即應為有利於被告之認定，更不必有何有利之證
      據，此有最高法院30年度上字第816 號、40年度台上字第
      86號及69年度台上字第4913號判例意旨可供參照。
    (二)查公訴意旨認被告涉犯販賣第二級毒品之罪嫌，無非係以
      ：扣案之毒品34罐及行政院衛生署管制藥品管理局檢驗成
      績書為其論據。訊之被告甲○○堅決否認有何販賣第二級
      毒品之犯行，辯稱伊以前就是施用Ｋ他命，並未用過第二
      級毒品，伊這次買的也是Ｋ他命，伊不知裡面為何會有第
      二級毒品的成分等語。被告之辯護人為被告辯護略稱：被
      告被查扣之毒品計有35瓶，行政院衛生署管制藥品管理局
      就其中二瓶檢驗之結果，其中一瓶含有（Phencyclidine
      ）苯環利定，但另一瓶並無苯環利定，而含有Phenobarbi
      tal 苯巴比妥，足見成分並不一致。被告迭經供稱其所持
      有者為愷他命（Ketamine），而不知其中含有苯環利定（
      Phencyclidine）， 而二者分屬二、三級毒品，其為「犯
      罪構成要件錯誤」（事實錯誤），被告所知者為三級毒品
      愷他命（Ketamine），而所犯者包括第二級毒品（Phency
      clidine）苯 環利定，依「所犯重於所知，從其所知」，
      是以本件被告倘經認犯罪屬實，應僅該當於三級毒品之構
      成要件等語。經查：
      1.被告為警查獲所扣案之35瓶塑膠瓶裝之粉末，經送行政
        院衛生署管制藥品管理局檢驗，其中檢體編號2731白色
        粉末，送驗數量實稱毛重63.75 公克（含三十四個塑膠
        瓶），雖檢出尚有Phencyclidine 成分，固有上揭行政
        院衛生署管制藥品管理局檢驗成績書及函附卷可證。然
        犯罪之成立，除應具備各罪之特別要件外，尤須具有故
        意或過失之一般要件，而過失行為之處罰，以有特別規
        定者為限，刑法第12條定有明文；而查販賣第二級毒品
        罪，並未處罰過失犯，自以行為人具有故意為必要，是
        本件就此部分所應探究者，乃被告是否明知其所販賣之
        Ｋ他命含有第二級毒品Phncyclidine成分，而故意為之
        。
      2.被告自警詢、偵訊至本院審理時，均稱其為警查獲之物
        品為Ｋ他命，並稱其係向「阿賢」買Ｋ他命，證人丙○○於檢察官93年9 月21日偵訊及本院審理時，亦均結證
        稱：伊係向被告問有無Ｋ（即Ｋ他命），足見被告自始
        即僅認識其所購買之毒品係Ｋ他命，所欲販售予他人之
        毒品亦為Ｋ他命；而衡以常情，被告於主觀上既係向「
        阿賢」購買Ｋ他命，其自不可能認知所買之Ｋ他命內尚
        含有第二級毒品Phencyclidine （苯環利定）之成分，
        而被告又係於同日即前往查獲現場去兜售，其亦不可能
        自行於所買Ｋ他命中加入第二級毒品Phencyclidine ，
        是被告所辯其不知所買之Ｋ他命含第二級毒品Phencycl
        idin e之成分乃屬可信。
      3.被告既不知所販賣之Ｋ他命含有第二級毒品Phncyclid
        ine成分，其自無販賣第二級毒品之故意，即不能以販
        賣第二級毒品罪相繩。此外，綜觀全案卷證資料，亦未
        發現有其他積極之證據，足以證明被告有公訴意旨所指
        販賣第二級毒品之犯行，揆諸上揭說明，被告此部分之
        犯行即屬無法證明，原應為被告此部分無罪之諭知。然
        公訴人既認被告係同時買進含第二級毒品Phncyclidine
        成分之Ｋ他命40瓶，並帶往「四十八街舞廳」兜售，顯
        見係認被告係一行為而犯販賣第二、三級毒品罪（一行
        為觸犯數罪名）之想像競合犯，屬裁判上一罪關係，故
        不另為無罪之諭知。
    (三)查公訴人認尚有販賣第三級毒品Ｋ他命予其他不詳之人之
      犯行，無非係以被告為警查獲時所查扣之Ｋ他命僅剩35瓶
      ，較其原所買之40瓶少5 瓶；然如上所述，被告於檢察官
      93年9 月21日偵訊及本院同日訊問時，均堅稱僅有販賣予
      證人丙○○，且如被告於查獲當日有販賣第三級毒品Ｋ他
      命予他人，其為警查獲當時應即同時查扣有其他之販買所
      得，然被告為警查獲時並未另有5,000 元現金，且詳觀全
      案卷證資料，並未發現有任何人指稱被告曾於何時、何地
      ，以多少價錢販賣多少量之Ｋ他命予他們，依「罪疑唯輕
      」原則，自不得推測被告必有販賣Ｋ他命予其他人之行為
      ，而應為被告有利之認定。此外，綜觀全案卷證資料，並
      無其他積極之證據足以證明被告確實尚有其他販賣第三級
      毒品Ｋ他命之犯行，公訴人所指被告此部分之犯行即屬不
      能證明，原應為被告此部分無罪之諭知，惟公訴意旨認被
      告係基於概括之犯意為之，即認被告所為係連續犯裁判上
      一罪之行為，故不另為無罪之諭知。
據上論斷，應依刑事訴訟法第299 條第1 項前段，毒品危害防制
條例第4 條第3 項、第18條第1 項前段、第19條第1 項，判決如
主文。
本案經檢察官陳美華到庭執行職務。
中　　華　　民　　國　　94　　年　　6　　月　　8　　日
                  刑事第九庭  審判長法　官  林明洲
                                    法　官  何燕蓉
                                    法　官  林春鈴
以上正本證明與原本無異。
如不服本判決，應於判決送達後10日內向本院提出上訴狀（應附
繕本），上訴於臺灣高等法院。
                                    書記官  江世亨
中　　華　　民　　國　　94　　年　　6　　月　　8　　日
論罪法條之依據：
毒品危害防制條例第4條
製造、運輸、販賣第一級毒品者，處死刑或無期徒刑；處無期徒
刑者，得併科新臺幣一千萬元以下罰金。
製造、運輸、販賣第二級毒品者，處無期徒刑或七年以上有期徒
刑，得併科新臺幣七百萬元以下罰金。
製造、運輸、販賣第三級毒品者，處五年以上有期徒刑，得併科
新臺幣五百萬元以下罰金。
製造、運輸、販賣第四級毒品者，處三年以上十年以下有期徒刑
，得併科新臺幣三百萬元以下罰金。
製造、運輸、販賣專供製造或施用毒品之器具者，處一年以上七
年以下有期徒刑，得併科新臺幣一百萬元以下罰金。
前五項之未遂犯罰之。
毒品危害防制條例第18條
查獲之第一、二級毒品及專供製造或施用第一、二級毒品之器具
，不問屬於犯人與否，均沒收銷燬之；查獲之第三、四級毒品及
製造或施用毒品之器具，無正當理由而擅自持有者，均沒入銷燬
之。但合於醫藥、研究或訓練之用者，得不予銷燬。
前項合於醫藥、研究或訓練用毒品或器具之管理辦法，由法務部
會同行政院衛生署定之。
毒品危害防制條例第19條
犯第四條至第九條、第十二條、第十三條或第十四條第一項、第
二項之罪者，其供犯罪所用或因犯罪所得之財物，均沒收之，如
全部或一部不能沒收時，追徵其價額或以其財產抵償之。
為保全前項價額之追徵或以財產抵償，得於必要範圍內扣押其財
產。
犯第四條之罪所使用之水、陸、空交通工具沒收之。
